臺灣士林地方法院刑事判決　　　　　　 　93年度訴字第742號
公　訴　人　臺灣士林地方法院檢察署檢察官
被　　　告　甲○○
指定辯護人　本院公設辯護人乙○○
被　　　告　戊○○
上列被告因違反槍砲彈藥刀械管制條例案件，經檢察官提起公訴
（93年度偵字第10253 號），本院判決如下：
    主  文
甲○○未經許可，持有其他可發射子彈具有殺傷力之改造手槍，
累犯，處有期徒刑壹年陸月，併科罰金新臺幣玖萬元，罰金如易
服勞役，以新臺幣玖佰元（即銀元參佰元）折算壹日。扣案之改
造手槍壹枝（槍枝管制編號0000000000號）及7.8mm 子彈參顆，
均沒收。
戊○○無罪。
    事  實
一、甲○○曾於民國（下同）90年間，因違反槍砲彈藥刀械管制
    條例等案件，經本院於91年6 月12日以91年度訴字第25號合
    併判處有期徒刑1 年10月，併科罰金50,000元確定，於91年
    8 月14日入監執行，嗣於92年10月15日因假釋出監，甫於93
    年7 月18日縮刑期滿執行完畢，猶不知悔改。明知可發射子
    彈具有殺傷力之改造手槍及子彈，均為槍砲彈藥刀械管制條
    例所管制之物品，因與戊○○之友人綽號「貢丸」之李國源
    發生口角爭執後，為逞一時之勇，竟基於非法持有具有殺傷
    力之改造手槍及子彈之犯意，於93年11月11日上午7 時許，
    在台北市石牌地區，向其姓名年籍不詳之友人借得可發射子
    彈具有殺傷力之改造（玩具）手槍1 支（槍枝管制編號0000
    000000號）及7.8mm 土造子彈3 顆後，將該槍彈藏放於其隨
    身攜帶之黑色皮包內，而未經許可，持有可發射子彈具有殺
    傷力之改造手槍及子彈。
二、嗣於93年11月11日下午2 時30分許，為警方在戊○○位於台
    北市○○區○○街259 巷13弄8 之1 號住處地下1 樓樓梯間
    旁，查獲其持有之上開仿FN廠半自動手槍製造之金屬玩具手
    槍，更換土造金屬槍管改造而成之改造手槍1 支及直徑約7.
    8mm 之金屬彈頭土造子彈3 顆。
三、案經臺北市政府警察局士林分局報請臺灣士林地方法院檢察
    署檢察官偵查起訴。
    理  由
壹、有罪部分
一、訊據被告甲○○矢口否認其有何上揭未經許可，持有管制改
    造手槍及子彈等事實，辯稱：扣案槍、彈是戊○○向人家借
    的，不是伊持有的」等語。惟查，被告甲○○確有於上揭時
    、地，因與被告戊○○之友人綽號「貢丸」之李國源發生口
    角衝突，遂打電話向其友人借得扣案之槍彈，而於當日上午
    8 時許曾在被告戊○○家中把弄該槍枝，嗣並曾前往友人家
    中檢視該槍枝有無故障，隨於台北市○○區○○路福德路口
    欲上車時，即為警方據報埋伏跟監，一路尾隨至被告戊○○
    位於台北市○○區○○街259 巷13弄8 之1 號之住處，被告
    戊○○因不願該槍枝藏置於其家中，乃徵得被告甲○○之同
    意後，欲將內有槍彈之黑色包包攜出屋外藏放時，因見屋外
    有警方人員守候立即返回屋內，並由甲○○將該槍彈交予丁○○藏放於該屋地下1 樓樓梯間，嗣經警方突破其等心防，
    乃由甲○○自行開門後交出扣案槍彈等情，業據證人即查獲
    警員賴耀宗結證稱：「有線民指稱甲○○持有槍械，我們在
    當天11時許，在大東路福德路口發現他跟戊○○在一起，2
    個人一起走，甲○○手上有拿1 個黑色包包，他們一起上車
    ，開車到陽明戲院載丁○○，我們都跟在後面，都看到甲○○拿包包」「之前有線報他們有槍，11點多看到他們。他們
    就在士林分局附近，我們先找到車，甲○○有毒品、槍砲前
    科被我們抓過，我們已經在附近埋伏。到戊○○家時，他們
    一起進去，後來戊○○出來有看到我們，他看到我們很緊張
    ，又跑回屋內，後來我們請他們開門，甲○○來開門，進去
    之後，由丁○○帶我們去地下室把槍找出來，是戊○○叫他
    開門，我們就請後港所的制服同仁過來，他們才開門。他們
    在裡面講什麼我們在外面聽不到。是甲○○開門的，我們就
    問甲○○、戊○○槍跟毒品的事，在溝通過程中，跟他們協
    調，槍到底放在那裡，他們可能覺得事情已經到這種地步了
    ，後來戊○○就請丁○○帶我們下去地下室樓梯間找槍」「
    （問：查獲槍枝後，有無詢問槍枝是何人所有？）有問，戊○○跟人家有糾紛，甲○○跟人家借的」（本院94年1 月1
    7 日審判筆錄）、證人即查獲警員己○○亦證稱：「查獲當
    天中午有1 個線民打電話給我，說綽號小西瓜持有槍械，還
    跟我講他的車號，我們1 組人就埋伏在大東路上，我們看到
    他們手上有拿1 個黑色包包出來，我不確定是誰拿的，我們
    是鎖定上車的人，當時我們不知道小西瓜是誰」「我有接到
    線民的電話，他跟我講對方的車號與停放的位置」「因為我
    們不確定他們是什麼人，所以我們鎖定車號，後來他們在士
    林夜市去載1 位女性上車，後來就開車到福港街藥局再左轉
    回家停下來，他突然左轉，我們就沒有跟上，我們找到的時
    候，他們已經下車，我們當時也不知道他們家住在何處，我
    們就繼續跟著車，胡警員就叫里長過來，要他們把停在巷口
    的車子移開，我們才可以知道他們住在哪裡，後來里長去叫
    他們出來，他們出來看到胡警員，就認出他，是戊○○出來
    移車，有看到胡警員，因為胡警員之前有查獲戊○○涉嫌毒
    品案件，戊○○看到他以後就馬上跑回家，把門鎖起來，胡
    警員看到這個狀況後才回想以前有查獲過他的案件，我們就
    開始在門外與戊○○溝通，也有請派出所的警員過來跟他溝
    通，戊○○說那裡只有他1 個人在家，我們就說，請他開門
    讓我們查訪一下。戊○○就開始拖延，要我們出示搜索票，
    拖很久以後，他才開門讓我們進去，我們進去以後，就看到
    甲○○與戊○○的女朋友在客廳，之後，我們跟他說，我們
    在大東路上有看到他們有拿黑色包包，黑色包包在何處？在
    溝通之後，由戊○○的女朋友到他們住處的地下1 樓樓梯間
    取出黑色包包，有當場打開給他們看，取出1 把手槍和子彈
    3 顆」（本院94年2 月3 日審判筆錄），以及證人即查獲警
    員丙○○亦同證述：「我有去，一開始是在查獲前1 、2 個
    星期接獲線報，綽號小瓜持有槍械，查獲當天早上又有人指
    稱，他拿1 個黑色包包，裡面有槍，線報是說，在士林夜市
    陽明戲院前，他跟另外1 個人在車上，我們到陽明戲院就看
    到甲○○，我們就跟他的車，還有戊○○的女友也有上車，
    大東路福德路口我沒有去。己○○先到，我是到陽明戲院的
    時候我才到的，我自己開1 部車，那時我還沒有看到黑色包
    包」「（問：戊○○家查獲的情形為何？）中午我們跟監到
    他們家門口，他們人都已經下車了，他的車停在巷口外面，
    我們埋伏1 個小時都沒有人出來，我就請他們出來移車，我
    們請他對面的鄰居去敲門，戊○○出來看到我，就跑回去，
    他女朋友沒有走出來，我們怕他們把東西丟掉，前後門我們
    都顧，後來請後港派出所的警員跟戊○○協調，戊○○差不
    多隔半個小時候，戊○○就開門了，其間，戊○○一直問甲○○要不要開門，我們有跟戊○○講，是針對小西瓜查槍的
    事，請他開門。進去以後，我們就問黑色包包的事，我們把
    他們隔離訊問，戊○○說黑色包包在他們客廳的桌上，因為
    我們沒看到桌上有黑色包包，最後帶甲○○進去房間問，他
    才說在家中地下室樓梯間的。應該是甲○○請戊○○的女友
    拿下去藏在那邊，是戊○○的女友帶我們下去，取出黑色包
    包，有在他們面前打開，查獲槍、子彈、彈匣」「（問：線
    報的內容？）剛開始報的時候，線報小西瓜持有槍械」（本
    院94年2 月3 日審判筆錄）等語綦詳。核與證人即被告戊○○之女友丁○○到庭所稱：「（問：這槍枝如何來的？）應
    該他們2 人跟別人起爭執，前1 天晚上在車上我聽到2 個人
    都在打電話，跟對方吵架，跟誰吵架我不認識，戊○○沒有
    跟我講，甲○○打完電話後就跟別人借東西，也是用電話借
    的，一聽就知道是借東西，沒有說要借什麼東西」「他們二
    個跟人家吵架，應該就是借槍」「一聽就知道是要借槍」「
    （問：為何你一聽到他們跟人家借東西就知道是槍？）我聽
    他們講就感覺是槍」「他的意思說他跟人吵架，要借東西（
    台語）」「（問：東西是甲○○要去借的，還是借來給戊○○的？）沒有說，他就說要借東西而已，也沒有說要借給戊○○或者自己用的」「（問：你何時看到該把槍？）11日早
    上在戊○○房間看到」「在房間裡，我看到甲○○把槍拿在
    手上，我8 點多就看到甲○○手上拿著槍，我11點多回來沒
    有看到槍」「（問：你為何去藏這把槍？）警察12點多來，
    甲○○拿1 個黑色包包給我，沒有說裡面有什麼東西，叫我
    把它藏起來，我就一直待在地下室，後來他們就叫我把槍拿
    出來，是誰叫我的，我不知道」「（問：中午時候，你跟戊○○到巷口，你拿著黑色包包？）我只有到門口，黑色包包
    是戊○○叫我先拿著」「（問：你說8 點多看到甲○○拿槍
    ，是何情形？）他在那邊看著槍。我本來就在房間看電視，
    我沒有很注意，當我看到甲○○的時候，他就拿著那把槍，
    後來我就繼續看著電視，也沒有注意他」「（問：當天早上
    8 點，甲○○把玩手槍的時候，有無跟戊○○對話？）戊○○好像有叫他把槍收起來。他有無收起來我不知道」（本院
    94 年1月17日審判筆錄）等語，及證人即共同被告戊○○證
    述：「（問：吵起來後，為何會牽涉到槍？）他跟別人吵架
    以後就打電話給他朋友，講的很明白，就說槍之類的東西，
    當時車上還有丁○○」「問：你何時看到該槍？）11月11日
    早上看到的，我從前一天晚上就跟甲○○在一起，早上6 、
    7 點我們去石牌，後來我拿鑰匙回家給丁○○，後來我又去
    石牌載甲○○，約7 點多的時候，載他以後就看到他拿黑色
    包包在手上，他上車以後我就回家，丁○○在我家，黑色包
    包不是我拿下車的。後來甲○○就把槍拿出來玩，當時丁○○也在場，後來我載丁○○去上課。9 點多我又跟甲○○出
    門，去他朋友那裡，因為甲○○說玩槍玩的有點問題，他要
    去找朋友看，在士林分局旁邊那裡，他就把槍拿出來裝來裝
    去，我在旁邊幫他打電話給旅行社。後來11、12點的時候，
    就去載丁○○去我家，我拿黑色包包下車回家，因為甲○○
    在開車，我就幫他拿，我知道裡面有槍。後來我要出門，叫
    他不要把槍放在我家裡，我就把槍要拿出去放在外面放雜物
    的地方，他說好，後來我出去移車看到警察，就趕快回家，
    回家後，我就把黑色包包拿給甲○○，他們很多警察，我當
    時都在跟警察講話，警察還沒有進來，甲○○跟我講他把黑
    色包包拿去地下室。甲○○就把門打開了，後來丁○○把槍
    拿出來」「（問：當天早上甲○○在你家把玩槍枝的時候，
    有跟你說，槍是向朋友拿的，是改造的槍？）有的」「（問
    ：後來警察來了之後，甲○○叫丁○○把包包丟在你家的地
    下室？）是後來甲○○跟我講的，那時我都在跟警察講話，
    我跟甲○○說警察要找他，他上來就這樣跟我講」（本院94
    年1 月17日審判筆錄）等語互核相符。
二、此外復有扣案之改造手槍1枝、子彈3顆及現場查獲照片多幀
　　可資佐證，且該手槍、子彈經送鑑驗結果，其中手槍1 支（
  　槍枝管制編號0000000000號），認係由仿FN廠半自動手槍製
    造之金屬玩具手槍，更換土造金屬槍管改造而成之改造手槍
    ，機械性能良好，可擊發適用子彈，認具殺傷力；而送鑑子
    彈3 顆，認均係土造子彈（直徑約7.8mm 之金屬彈頭），採
    樣1 顆試射，可擊發，認具殺傷力等情，此有內政部警政署
    刑事警察局93年11月24日刑鑑字第09300228231 號槍彈鑑定
    書1 件在卷足憑。
三、被告甲○○雖辯稱該槍彈係被告戊○○向其朋友所借得，與
    其無關等語，惟其就如何看到該把槍枝之情，於警詢時係稱
    ：「戊○○從11月10日就拿著黑色手提包，他在車上就拿該
  　槍械給我看，並告知我他與人有糾紛，拿槍械來防身用」（
    偵查卷頁18），於偵查時則稱：「我從昨晚7 時就與謝在一
    起，我們先去士林夜市吃鐵板燒，之後就一直在一起，然後
    他跟我說他與貢丸吵架，向人借了1 把改造手槍。他那時沒
    有亮出來，但他手上拿著1 個黑色包包」「那是昨晚飯後（
    開車）兜風時他說的，當時丁○○也在車上」（偵查卷頁52
    、53）等語，嗣又改稱：「我有摸過黑色袋子，因為謝有拿
    給我看過，是昨天晚上在賓館，我有打開來看，看完後，我
    就放在床上」（偵查卷頁55）「前一天晚上飯後他說他和「
    貢丸」吵架，他有向人借1 把手槍，並拿給我看」（偵查卷
    頁83）等語，及至本院送審接押訊問時其又稱：「我跟戊○○在士林夜市吃完飯的時候，看到他拿那把槍，他是拿1 個
    包包，後來才知道。我開車載他，我有打開他的包包拿槍出
    來看」等語（本院93年12月13日筆錄），就何時知悉被告戊○○持槍及如何看到該槍等情，均為前後矛盾反覆不一之供
    述，足見顯係事後臨訟杜撰之詞，不足採信。且依上揭警員
    之證詞所示，其等所接獲之線報均係針對被告甲○○，而非
    被告戊○○，足見被告甲○○應曾在外炫燿或把玩該槍枝為
    他人所見，因而向警方提供線索查緝本案；何況證人即共同
    被告戊○○於偵查及本院審理時前後所為之陳述互核情節均
    大致相符，足認就重要之犯罪事實並無虛妄之處，證人丁○○雖係被告戊○○之女友，但其自偵查迄本院審理時所為之
    證詞，就有利或不利於被告甲○○、戊○○之部分，均為始
    終大致相同之陳述，足認並未偏袒任一被告，其等證詞之可
    信度應甚高而堪採信。綜上，警方獲得之線報係被告甲○○
    持有槍械，而證人丁○○於前日晚間係聽聞被告甲○○欲向
    他人借槍，查獲當日早上8 時許復曾親見被告甲○○把玩槍
    枝，亦曾聽聞被告戊○○不願該槍枝放置其家中而經甲○○
    同意後欲攜至屋外藏放，甲○○亦要求證人將內有槍彈之黑
    色包包藏放至地下室樓梯間等情，均堪認定係被告甲○○持
    有該等槍枝及子彈無訛，本件事證已臻明確，被告甲○○上
    開辯解委無可採，其犯行堪以認定。
四、查被告行為後，槍砲彈藥刀械管制條例業經總統令於94年1
    月26日修正公佈，並於同年1 月28日生效施行，其中關於未
    經許可，持有其他可發射金屬或子彈具有殺傷力之改造手槍
    罪，修正前該法第11條第4 項之法定刑度為「1 年以上7 年
    以下有期徒刑，併科新臺幣7,000,000 元以下罰金」，新法
    則將該條項刪除，將該罪移列於同法第8 條第4 項，其法定
    刑度則為：「3 年以上10年以下有期徒刑，併科新臺幣7,00
    0,000 元以下罰金」，經比較新、舊法，應以修正前之舊法
    較有利於被告，依刑法第2 條第1 項但書之規定，自仍應適
    用修正前該法第11條第4 項之規定論科。至關於未經許可，
    持有子彈罪之部分，新法並未修正，自不生新、舊法比較之
    問題，附此敘明。
五、核被告甲○○所為，係犯修正前槍砲彈藥刀械管制條例第11
    條第4 項之未經許可，持有其他可發射子彈具有殺傷力之改
    造手槍罪，及（現行）同條例第12條第4 項之未經許可持有
    子彈罪。其所犯未經許可，持有改造手槍及子彈2 罪間，係
    以1 行為而觸犯2 罪名，為想像競合犯，應依刑法第55條之
    規定，從一重之未經許可，持有其他可發射子彈具有殺傷力
    之改造手槍罪論處。公訴意旨雖認被告甲○○係犯修正前該
    條例第11條第2 項之未經許可出借槍彈罪，惟被告甲○○、
    戊○○自始均否認其等曾持有該槍械，遑論有何出借行為可
    言，且證人丁○○或警員賴耀宗、己○○及丙○○均僅證稱
    係被告甲○○持有扣案槍彈一事，亦不及於出借之事實；而
    被告戊○○雖曾於乘坐被告甲○○之車返回其台北市○○區
    ○○街259 巷13弄8 之1 號住處時，由被告甲○○將該裝有
    槍彈之黑色包包交予其攜回該住屋內，以及嗣後因不願該槍
    彈置於其家中而於徵得被告甲○○之同意後攜該槍彈欲至屋
    外藏放，嗣因發現警方在外埋伏而即返回屋內等情，為其自
    承在卷，但僅以該交付槍枝予乘坐該車之被告戊○○攜回家
    中（被告甲○○亦同返回其住處），及被告戊○○持槍至屋
    外藏放之舉，實難以遽行推認被告甲○○確有出借予被告戊○○收受槍彈之主觀意思表示或客觀之構成要件行為（除出
    借之意思或自主持有之行為），亦即二者間實乏合理之推論
    基礎，公訴意旨此部分容有誤會，然其基本之（持有）社會
    事實同一，起訴法條應予變更，附此敘明。被告前於90年間
    ，曾因違反槍砲彈藥刀械管制條例等案件，經本院於91年6
    月12日以91年度訴字第25號合併判處有期徒刑1 年10月，併
    科罰金50,000元確定，於91年8 月14日入監執行，嗣於92年
    10月15日因假釋出監，甫於93年7 月18日縮刑期滿執行完畢
    ，有臺灣高等法院被告全國前案紀錄表1 紙在卷可憑，其受
    有期徒刑之執行完畢後，5 年內再犯本件有期徒刑以上之罪
    ，為累犯，依法加重其刑。爰審酌被告有多項前科，素行非
    佳，其生活狀況、智識程度、為逞一時之勇輕率持有具有殺
    傷力之改造手槍及子彈，對社會治安有危害之虞，惟其數量
    非鉅且幸未造成實害，暨犯後不知坦承犯行，毫無悔意等一
    切情狀，量處如主文所示之刑，並就罰金部分諭知易服勞役
    之折算標準。
六、扣案之改造手槍1 支　（槍枝管制編號0000000000號）及土
    造子彈3 顆（直徑約7.8mm 之金屬彈頭），均屬違禁物，不
    問屬於犯人與否，應依刑法第38 條 第1 項第1 款之規定宣
    告沒收。
貳、無罪部分
一、公訴意旨另以：被告戊○○於93年11月11日上午11時許，在
    其台北市○○區○○街259 巷13弄8 之1 號住處，由被告甲○○將上開裝有槍枝、子彈之黑色皮包1 只，出借予戊○○
    持有，作為防身之用，因認被告戊○○亦涉有（修正前）槍
    砲彈藥刀械管制條例第11條第4 項及（現行）同條例第12條
    第4 項之罪，而應論以該條例第11條第4 項之未經許可，持
    有具殺傷力之改造槍枝罪等情。訊據被告戊○○矢口否認有
    何持有槍枝及子彈之犯行，辯稱：「我沒有借這把槍，我也
    沒有持有這把槍，槍也不是我的，我也沒有跟甲○○借，我
    也不知道他跟誰借的，我只聽到他跟人家打電話而已」等語
    。
二、按犯罪事實應依證據認定之，無證據不得認定犯罪事實，刑
    事訴訟法第154 條第2 項定有明文。又按認定不利於被告之
    事實，須依積極證據，苟積極證據不足為不利於被告事實之
    認定時，即應為有利於被告之認定，更不必有何有利之證據
    ；且按認定犯罪事實所憑之證據，其為訴訟上之證明，須於
    通常一般之人均不致有所懷疑，而得確信其為真實之程度者
    ，始得據為有罪之認定，倘其證明尚未達到此一程度，而有
    合理之懷疑存在時，自應為無罪之認定；亦有最高法院30年
    上字第816 號及76年台上字第4986號判例可資參酌。經查，
    本件被告戊○○固坦承於乘坐被告甲○○之小客車返回其台
    北市○○區○○街259 巷13弄8 之1 號住處時，由被告甲○○將該裝有槍彈之黑色包包交予其攜回該住屋內，及其嗣後
    因不願該槍彈置於家中而於徵得被告甲○○之同意後攜該槍
    彈欲至屋外藏放時，因發現警方在外埋伏而即返回該屋內等
    情，並經證人丁○○證述：「那時12點多我跟戊○○本來要
    出門，戊○○跟甲○○說東西不要放在他家，要幫他把東西
    拿出去放在外面，甲○○就說好。我們就看到警察然後就回
    到房子裡」（本院94年1 月17 日 審判筆錄第7 頁）等語屬
    實。然查，「槍砲彈藥刀械管制條例所謂持有，係指執持占
    有之謂，必將之置於自己管領之下，即實力支配狀態中，始
    為相當。如僅指導他人拆裝及擦拭保養槍枝之方法，能否謂
    該槍枝已脫離本人之實力支配而移歸自己管領下﹖尚非無審
    酌之餘地」（最高法院79年度台上字第4351號判決足資參考
    ）。本件公訴人所指被告戊○○上述所謂「持有」之行為，
    一係因被告甲○○開車而代其攜回住處（甲○○亦同返回該
    放，當時被告甲○○均在同一地點附近，對於該槍彈之管領
    支配力並未喪失，亦即該槍彈仍處於被告甲○○之實力支配
    狀態中，被告戊○○客觀上並未處於自主之占有管領支配狀
    態，且主觀上亦無移歸自己實力支配下之行為，自難僅以上
    開偶然經手之行為即認被告戊○○有何公訴人所指之持有槍
    彈犯行（最高法院76台上字第2090號判決參照），自難以該
    罪相繩，此外復查無其他積極證據足資認定被告戊○○有何
    上揭持有槍枝及子彈之犯行，揆諸首揭說明，被告戊○○被
    訴之犯罪既屬不能證明，自應由本院諭知無罪之判決。
據上論斷，應依刑事訴訟法第299 條第1 項前段、第301 條第1
項、第300 條，修正前槍砲彈藥刀械管制條例第11條第4 項、第
12條第4 項，刑法第11條前段、第2 條第1 項但書、第47條、第
55 條 、第42條第2 項、第38條第1 項第1 款，罰金罰鍰提高標
準條例第2 條，現行法規所定貨幣單位折算新臺幣條例第2 條，
判決如主文。
本案經檢察官王巧玲到庭執行職務
中　　華　　民　　國　　94　　年　　2 　　月　　25　　日
                  刑事第五庭審判長法  官  洪英花
                                  法  官  李昆霖
                                  法  官  朱光仁
以上正本證明與原本無異。
如不服本判決應於判決送達後10日內向本院提出上訴狀。
                                  書記官  劉政惠
中　　華　　民　　國　　94　　年　　3 　　月　　3 　　日
附錄本案論罪科刑法條之依據：
修正前槍砲彈藥刀械管制條例第11條第4 項
未經許可，持有、寄藏或意圖販賣而陳列第1 項所列槍砲者，處
一年以上七年以下有期徒刑，併科新臺幣七百萬元以下罰金。
現行槍砲彈藥刀械管制條例12條第4 項
未經許可，持有、寄藏或意圖販賣而陳列子彈者，處五年以下有
期徒刑，併科新台幣三百萬元以下罰金。
